# 业务收购问题

提问人：wanghong8527 时间：2016-12-16 14:24:29
陈版主，您好！请教您一个问题！有家企业做培训业务的，最近收购了其实际控制人控制的其他企业关于培训的业务，包括客户资料，预收客户款项，与培训相关的专利，办公设备，相关人员等，主要是为了消除同业竞争。 问题是这种业务收购，收购方如何进行账务处理呢？是否需要进行资产评估呢？评估方法用重置法还是未来收益法呢？ 第一次遇到这种情况，很困惑，特来请教陈版主，望指教！

回答人：chenyiwei
收购实际控制人的同类业务，按同一控制下业务合并处理。取得被收购业务的各项资产、负债按原账面价值入帐，与收购价格之间的差额调整资本公积。如果收购方有其他子公司，需编制合并报表的，则在合并报表层面需视同最早期间已经纳入合并，进行追溯重述。

提问人：wanghong8527 时间：2016-12-16 15:56:31
陈老师，对于这类业务收购在会计准则或者指南上能否找到依据呢？有的话，我想进一步学习一下

回答人：chenyiwei
请直接参考《企业会计准则第 20 号——企业合并》及其应用指南、讲解中对同一控制下合并的相关规定。